【裁判字號】    99,訴,1052
【裁判日期】    991013
【裁判案由】    毒品危害防制條例
【裁判全文】
臺灣高雄地方法院刑事判決              99年度訴字第1052號
公  訴  人  臺灣高雄地方法院檢察署檢察官
被      告  甲○○
義務辯護人  莊進祥 律師
上列被告因毒品危害防制條例案件，經檢察官提起公訴（99年度
偵字第5417號），本院判決如下：
    主  文
甲○○犯如附表一宣告罪刑欄所示之罪，各處如附表一宣告罪刑
欄所示之刑，應執行有期徒刑玖年。扣案如附表二編號1 、2 所
示之第二級毒品甲基安非他命，均沒收銷燬之；扣案如附表二編
號3 、4 所示之物，均沒收。未扣案之販賣毒品所得新臺幣陸仟
元沒收，如全部或一部不能沒收時，以其財產抵償之。
    事  實
一、甲○○明知甲基安非他命係毒品危害防制條例所定列管之第
    二級毒品，依法不得持有、販賣，猶意圖營利基於販賣第二
    級毒品之犯意，於附表一編號1 至6 所示之時間、地點，以
    所示之方法販賣毒品甲基安非他命予蕭瑞麟、嚴佳慧、楊永
    詠、張筠慈等人。嗣為警徵得甲○○及借住其租屋處之友人
    李信宏同意，於99年2 月4 日18時30分許，在甲○○位於高
    雄縣鳳山市○○○路20 5號9 樓居所實施搜索，扣得附表二
    編號1 、3 、4 所示之物及第三級毒品愷他命4 包、第四級
    毒品硝甲西泮7 顆。於同日20時許，在甲○○高雄市○○區
    ○○路276 號3 樓租屋處實施搜索，扣得附表二編號2 所示
    第二級毒品甲基安非他命4 包。
二、案經高雄市政府警察局移送臺灣高雄地方法院檢察署檢察官
    偵查起訴。
    理  由
甲、證據能力部分：
一、按被告以外之人，於審判外之言詞或書面陳述，除法律有規
    定者外，不得作為證據，刑事訴訟法第159 條第1 項定有明
    文。本案證人蕭瑞麟、嚴佳慧、楊永詠、張筠慈於警詢中之
    供述之證據能力為辯護人於審判程序中爭執，且檢察官亦無
    提出證據以資證明有符合刑事訴訟法第159 條之2 、之3之
    傳聞例外之情事，依法應無證據能力。
二、按「有偵查犯罪職權之公務員，依通訊保障及監察法規定聲
    請核發通訊監察書所監聽之錄音內容，為實施刑事訴訟程序
    之公務員依法定程序取得之證據。而依該通訊監察錄音所作
    成之譯文，乃監察錄音內容所顯示之派生證據。倘當事人爭
    執譯文內容之同一性或真實性，法院固應依刑事訴訟法規定
    勘驗該監聽錄音踐行調查證據程序，以確保監察錄音內容與
    譯文之真實、同一性。若當事人於法院依法踐行調查證據，
    對該譯文並無爭執，該監察錄音之譯文即與播放錄音有同值
    之證據能力。‧‧‧上訴人及其等辯護人於第一審及原審審
    理提示上開監察譯文時，均表示「沒有意見」，有各該審判
    筆錄可憑，是該監察譯文自有證據能力，足為上訴人販賣毒
    品之佐證。」，最高法院99年度台上字第3492號判決著有意
    旨可資參照。且通訊監察譯文之內容為被告本人與他人之通
    話，其通話本身即係被告進行犯罪中構成犯罪事實之部分內
    容，應屬被告在審判外所為不利於己之陳述，應依自白法則
    評價其得否為證據，無關乎傳聞法則之適用（最高法院98年
    度台上字第721 號判決意旨參照）。經查，卷附之通訊監察
    譯文之證據能力均為檢察官、被告及辯護人所不爭執，上揭
    通訊監察譯文經於警詢及偵查、審判中提示予被告，被告均
    坦承該譯文所載係伊與他人之對話，而無爭執同一性、真實
    性及任意性，是卷附之通訊監察譯文，本院審酌上情，應認
    上揭通訊監察譯文具有證據能力。
三、高雄市立凱旋醫院檢驗鑑定書有證據能力：
    按鑑定人由審判長、受命法官或檢察官就下列之人選任1 人
    或數人充之：(一)就鑑定事項有特別知識經驗者。(二)經政府機
    關委任有鑑定職務者；鑑定之經過及其結果，應命鑑定人以
    言詞或書面報告；法院或檢察官得囑託醫院、學校或其他相
    當之機關、團體為鑑定，或審查他人之鑑定，並準用第203
    條至第206 條之1 規定，刑事訴訟法第198 條、第206 條第
    1 項、第208 條第1 項分別定有明文。本件卷附高雄市立凱
    旋醫院檢驗鑑定書，雖係被告以外之人於審判外之書面陳述
    ，然係屬台灣高雄地方法院檢察署囑託鑑定，則上開檢驗報
    告，為刑事訴訟法第159 條第1 項規定之例外情形，應有證
    據能力。
四、按「被告以外之人於審判外之陳述，雖不符前四條之規定，
    而經當事人於審判程序同意作為證據，法院審酌該言詞陳述
    或書面陳述作成時之情況，認為適當者，亦得為證據。當事
    人、代理人或辯護人於法院調查證據時，知有第159 條第1
    項不得為證據之情形，而未於言詞辯論終結前聲明異議者，
    視為有前項之同意」，刑事訴訟法第159 條之5 定有明文。
    又當事人、代理人或辯護人於調查證據時，知有本法第159
    條之5 第1 項不得為證據之情形，卻表示「對於證據調查無
    異議」、「沒有意見」等意思，而未於言詞辯論終結前聲明
    異議者，應視為已有將該等傳聞證據採為證據之同意（參見
    該條之立法理由）。本件檢察官、辯護人及被告於本院準備
    程序，除上揭所述之證據外，就本判決所引用之各項證據（
    含傳聞證據、非傳聞證據及符合法定傳聞法則例外之證據）
    之證據能力，餘均表示無意見，且於本院言詞辯論終結前，
    檢察官、辯護人及被告對於卷附具有傳聞證據性質之證據，
    既均已知其情，均未聲明異議，本院認該具有傳聞證據性質
    之證據，並無任何違法取證之不適當情形，以之作為證據使
    用係屬適當，自得採為認定被告犯罪事實之證據。
乙、實體部分：
一、訊據被告對於上揭犯罪事實於本院審理時坦承不諱，另對於
    附表一編號1 、2 、3 、4 、6 部分犯行，亦於偵查中自白
    在卷，核與證人蕭瑞麟、嚴佳慧、楊永詠、張筠慈於偵查中
    證述之情節相符，並有通訊監察譯文、高雄市立凱旋醫院檢
    驗鑑定書、高雄市政府警察局刑事警察大隊搜索筆錄、扣押
    筆錄、扣押物品目錄表等件附卷可稽，並有附表二所示之物
    扣案為憑，堪信被告之自白與事實相符。
二、販賣毒品係違法行為，非可公然為之，且有其獨特之販售通
    路及管道，復無公定價格，容易增減分裝之份量，而每次買
    賣之價量，可能隨時依雙方關係深淺、資力、需求量及對行
    情之認知、來源是否充裕、查緝鬆嚴、購買者被查獲時供述
    購買對象之可能風險評估等，而異其標準，非可一概而論。
    然按近年來政府為杜絕毒品之氾濫，對於查緝施用及販賣毒
    品之工作，無不嚴加執行，販賣第二級毒品罪又係無期徒刑
    或7 年以上有期徒刑之重罪，設若無利可圖，衡情當無輕易
    將所持有之甲基安非他命轉讓他人而甘冒於再次向他人購買
    時，而有被查獲移送法辦危險之理，且不論是瓶裝或袋裝之
    毒品，均可任意分裝或增減其份量，而每次買賣之價量，亦
    隨時隨雙方關係之深淺、當時之資力、需要程度及對行情之
    認知等因素，機動的調整，惟販賣之人從價差或量差中牟利
    之方式雖異，然其販賣目的在意圖營利則同一，堪認被告購
    入毒品之價格必較其售出之價格低廉，或以同一價格而減少
    份量，而有從中賺取差額利潤圖利之意圖及事實，此應屬合
    於論理法則，且不違背社會通常經驗之理性判斷，是被告上
    開販賣毒品予證人蕭瑞麟、嚴佳慧、楊永詠、張筠慈，應有
    營利之意圖，亦可認定。
三、按「98年5 月20日修正公布之毒品危害防制條例，其中第十
    七條第一項修正為：「犯第四條至第八條、第十條或第十一
    條之罪，供出毒品來源，因而查獲其他正犯或共犯者，減輕
    或免除其刑。」並增列第二項規定：「犯第四條至第八條之
    罪於偵查及審判中均自白者，減輕其刑。」依該條修正立法
    理由觀之，前者（第一項）乃為有效追查毒品來源，斷絕毒
    品供給，以杜絕毒品泛濫；後者（第二項）則為使刑事案件
    儘速確定，鼓勵被告認罪，並節省司法資源。二者之目的固
    有不同，然無論何者，均應指全部犯罪而言；苟僅供出部分
    毒品來源且並無因而查獲其他正犯或共犯之情形，或自白部
    分犯罪，即無從依上揭規定減輕或免除其刑，其理自明。」
    。又「所謂在偵查中自白，係指被告對於自己所為已經構成
    犯罪要件之事實，在偵查中向有偵查犯罪職權之公務員坦白
    陳述而言。」、「如被告未於偵查中自白，或否認有販賣營
    利之主觀意圖，或未陳述包含構成要件之犯罪事實，則其供
    述即難認係自白，自不得依上開規定減輕其刑。」，此有最
    高法院99年度台上字第4068號、99年度台上字第1376號、99
    年度台上字第11 0號判決意旨可參。
四、至於被告雖主張伊於偵查中針對附表一編號5 之犯罪業已自
    白，該次犯罪於警詢中沒有訊問，檢察官訊問時伊僅知綽號
    「紫芳」之人，不知本名為張筠慈，如檢察官告知紫芳即為
    張筠慈，伊就會承認云云。惟查被告就附表一編號5 部分，
    於偵查中檢察官訊問時之陳述為：「（問：有一個叫張筠慈
    是否認識？）答：不清楚，我只知道綽號叫紫芳，他在苗栗
    工作（問：（提示譯文）是否有打過這些電話？）答：有（
    問：去年12月21日的譯文，第一通電話內說98年12月21日中
    午他說有到你凱歌路家樓下並打電話給你，跟你拿1,000 到
    2,000 元之安非他命，是否有此事？）答：我想不起來了。
    」等情，有被告之偵訊筆錄在卷可稽。雖被告認為對話之對
    象為紫芳，惟檢察官既然係以被告與張筠慈對話之通訊監察
    譯文提示進行訊問，被告亦於閱覽譯文後回答，故該次訊問
    中，被告所認知之紫芳與檢察官所提示之張筠慈應為同一人
    ，是並無認知錯誤之情形，被告於該次訊問有無承認販賣毒
    品予張筠慈乙節，自應就被告之回答內容為審查。查，該次
    訊問中，檢察官既然已明確提示98年12月21日被告與張筠慈
    通話之通訊監察譯文以訊問被告關於販賣甲基安非他命之事
    實，被告如有自白，自應陳述對於不利於己且與販賣毒品有
    關之全部構成要件事實方符合自白之要件，然被告卻僅陳稱
    想不起來，此一陳述顯與販賣毒品之構成要件事實無關，參
    酌上揭最高法院判決意旨，自不合於自白之要件。此外，復
    查無其他證據足以佐證被告於偵查中有針對附表一編號5 之
    犯罪事實為自白，是被告主張伊就附表一編號5 之犯罪事實
    合於偵、審均自白之要件云云，應不可採。至於被告雖於偵
    查中承認該通訊監察譯文為伊與紫芳（即張筠慈）之對話，
    但承認通訊監察譯文之真實性與任意性，卻否認犯罪之案件
    ，於實務上屢見不鮮，自難僅以被告承認通訊監察譯文之真
    正而認被告業已對此部分被訴之犯罪事實為自白，附此敘明
    。
五、附表一編號2 起訴書雖記載被告販賣毒品之價金為2,500 元
    ，惟此與證人嚴佳慧之證述及通訊監察譯文內容不符，且為
    被告所否認，此部分應屬誤載。又被告雖稱：該次價金500
    元嚴佳慧係以戒指抵償云云，惟證人嚴佳慧並無為此等陳述
    ，且被告係以販毒營利為目的，應較無可能收受價格不確定
    之戒指以為抵償，是此部分尚難認被告所辯屬實。至於附表
    一編號6 被告於審判中坦承收受2,000 元（本院卷第50頁）
    ，此部分與證人張筠慈證述相符，應堪採信。至於證人張筠
    慈於偵查中雖證稱：被告曾發簡訊通知其要匯1,000 元補1
    月18日所積欠之1,000 元（即附表一編號6 部分，因販賣3,
    000 元，已給付2,000 元，尚欠1,000 元）等語，惟證人張
    筠慈並無證稱業已依照被告要求為匯款之行為，此部分復無
    其他證據為佐，尚難認張筠慈有匯款予被告，附此敘明。
六、綜上所述，被告上揭販賣第二級毒品甲基安非他命之事實，
    事證明確，被告犯行均堪認定，應予依法論科。
七、按甲基安非他命分為毒品危害防制條例第2 條第2 項第2 款
    所定之第二級毒品，不得非法販賣、持有。是核被告甲○○
    所為，係犯毒品危害防制條例第4 條第2 項之販賣第二級毒
    品罪。另被告持有第二級毒品之低度行為已為販賣第二級毒
    品之高度行為所吸收，均不另論罪。被告所犯上開6 次犯行
    ，犯意各別，行為互異，應予分論併罰。又被告犯前開附表
    一編號1 、2 、3 、4 、6 之販賣第二級毒品犯行經查獲後
    ，於偵查及審判中就上開犯行均自白不諱，應依毒品危害防
    制條例第17條第2 項減輕其刑。爰審酌被告甲○○明知甲基
    安非他命為政府明令禁止持有、販賣之第二級毒品，且易使
    人上癮，竟意圖營利，販賣毒品牟取不法利得，所為嚴重殘
    害國民身心健康，危害社會治安至深且鉅，犯罪情節及惡性
    均非輕，惟犯後於偵、審中自白大部分犯行，態度尚可，及
    其有槍砲、竊盜、傷害、侵占等多項前科，素行非佳、智識
    程度、生活狀況等一切情狀，各量處如主文所示之刑，及定
    其應執行刑，以資懲戒。被告甲○○所為如附表一編號2 至
    6 所示販賣第二級毒品犯行5 次之所得，分別為500 、500
    、2,000 、1,000 、2,000 元，合計共6,000 元，雖未扣案
    ，仍應依毒品危害防制條例第19條第1 項規定，於各罪刑項
    下併宣告沒收，如全部或一部不能沒收時以其財產抵償之。
    再按毒品危害防制條例第19條第1 項係規定沒收因犯罪（製
    造、販賣或運輸毒品）所得之財物，並不及於因犯罪所得之
    利益。所稱因犯罪所得之物，自以實際所得者為限，苟無所
    得或尚未取得者，自無從為沒收追繳之諭知，最高法院89年
    度台上字第1244號、89年度台上字第3434號判決著有意旨可
    資參照，是本案附表一編號1 、4 、6 尚未交付之毒品價金
    部分，自不在沒收追償之列。又按以營利為目的販入毒品，
    經多次販賣後，持有剩餘毒品被查獲，其各次販賣毒品行為
    ，固應併合處罰。惟該持有剩餘毒品之低度行為，應僅為最
    後一次販賣毒品之高度行為所吸收，不另論罪。準此，就查
    獲之剩餘毒品，自只能於最後一次販賣毒品罪刑項下宣告沒
    收銷燬之，尚不得於各次販賣毒品罪刑項下，均宣告沒收銷
    燬（最高法院99年度臺上字第662 號判決意旨參照）。本件
    扣案如附表二編號1 、2 所示之甲基安非他命6 包，為被告
    甲○○所有供販賣所用，其成份經鑑定確為第二級毒品甲基
    安非他命無訛，有上揭鑑定報告在卷可參，而其外包裝因與
    毒品附和、無法析離，應併視為扣案之毒品，均應依毒品危
    害防制條例第18條第1 項前段之規定，在被告甲○○販賣第
    二級毒品之最後一次犯行（即附表一編號6 ）之罪刑項下宣
    告沒收銷燬之。另扣案如附表二編號3 、4 所示之行動電話
    2 支（含門號之SIM 卡），均係被告甲○○所有供本件販賣
    毒品所用之物，已據被告甲○○供承在卷，均應依毒品危害
    防制條例第19條第1 項前段宣告沒收。至如起訴書所載之之
    扣案愷他命、硝甲西泮等物，與被告本件犯罪無關，自不另
    為沒收之宣告。
八、據上論斷，應依刑事訴訟法第299 條第1 項前段，毒品危害
    防制條例第4 條第2 項、第17條第2 項、第18條第1 項前段
    、第19條第1 項，刑法第11條前段、第51條第5 款，判決如
    主文。
本案經檢察官吳明駿到庭執行職務
中    華    民    國    99    年    10    月    13    日
              刑事第十九庭  審判長法  官  陳志銘
                                  法  官  吳芝瑛
                                  法  官  黃宣撫
上為正本證明與原本無異。
如不服本判決應於收受送達後10日內向本院提出上訴書狀，並應
敘述具體理由；如未敘述上訴理由者，應於上訴期間屆滿後20日
內向本院補提理由書（均須按他造當事人之人數附繕本）「切勿
逕送上級法院」。
中    華    民    國    99    年    10    月    14    日
                                  書記官   葉正昭
附表一：
 ┌──┬──────────────┬───┬────┬──────────┐
 │編號│犯罪方法及時間、地點        │對象  │偵查中有│宣告罪刑            │
 │    │                            │      │無自白  │                    │
 ├──┼──────────────┼───┼────┼──────────┤
 │ 1. │甲○○於99年1 月17日12時2 分│蕭瑞麟│有      │甲○○販賣第二級毒品│
 │    │許，以0000000000號行動電話發│      │        │，處有期徒刑年捌月│
 │    │簡訊至蕭瑞麟0000000000號行動│      │        │，扣案如附表二編號4 │
 │    │電話，並於當日18時許，在高雄│      │        │所示之物沒收。      │
 │    │市○○區○○路276 號3 樓租屋│      │        │                    │
 │    │處樓下，以新台幣（下同）3,50│      │        │                    │
 │    │0 元之代價，販賣重約半錢之毒│      │        │                    │
 │    │品甲基安非他命給蕭瑞麟，惟僅│      │        │                    │
 │    │交付2,000 元之量；繼於99 年1│      │        │                    │
 │    │月31日17時30分許，在同一地點│      │        │                    │
 │    │，交付剩餘1,500 元之毒品甲基│      │        │                    │
 │    │安非他命給蕭瑞麟，而蕭瑞麟則│      │        │                    │
 │    │尚未支付價金。              │      │        │                    │
 ├──┼──────────────┼───┼────┼──────────┤
 │ 2. │甲○○所使用之0000000000號行│嚴佳慧│有      │甲○○販賣第二級毒品│
 │    │動電話，於99年1 月6 日3 時42│      │        │，處有期徒刑年捌月│
 │    │分許，接獲嚴佳慧以0000000000│      │        │，扣案如附表二編號3 │
 │    │號行動電話撥來之電話，並約定│      │        │所示之物沒收；未扣案│
 │    │於同日18時許，在高雄縣鳳山市│      │        │販賣毒品所得新臺幣伍│
 │    │保泰路及南華路口，以500 元（│      │        │佰元沒收之，如全部或│
 │    │起訴書誤載為2,500 元）之代價│      │        │一部不能沒收時，以其│
 │    │，販賣1/4 錢的毒品甲基安非他│      │        │財產抵償之。        │
 │    │命予嚴佳慧，並已收受全部價金│      │        │                    │
 │    │。                          │      │        │                    │
 ├──┼──────────────┼───┼────┼──────────┤
 │ 3. │甲○○於99年1 月13日20時許，│嚴佳慧│有      │甲○○販賣第二級毒品│
 │    │在高雄市○○區○○路路旁，以│      │        │，處有期徒刑年捌月│
 │    │500 元之代價，販賣毒品甲基安│      │        │；未扣案販賣毒品所得│
 │    │非他命1 包給嚴佳慧，並已收受│      │        │新臺幣伍佰元沒收之，│
 │    │全部價金。                  │      │        │如全部或一部不能沒收│
 │    │                            │      │        │時，以其財產抵償之。│
 │    │                            │      │        │                    │
 │    │                            │      │        │                    │
 ├──┼──────────────┼───┼────┼──────────┤
 │ 4. │甲○○所使用之0000000000號行│楊永詠│有      │甲○○販賣第二級毒品│
 │    │動電話於99年1 月7 日17時56分│      │        │，處有期徒刑年捌月│
 │    │許，接獲楊永詠以0000000000號│      │        │，扣案如附表二編號3 │
 │    │行動電話撥來之電話，並約定於│      │        │所示之物沒收；未扣案│
 │    │同日18時35分許，在高雄市三民│      │        │販賣毒品所得新臺幣貳│
 │    │區○○路租屋處門口，以2,500 │      │        │仟元沒收之，如全部或│
 │    │元之代價，販賣毒品甲基安非他│      │        │一部不能沒收時，以其│
 │    │命1 包給楊永詠，並已收受部分│      │        │財產抵償之。        │
 │    │價金2,000元。               │      │        │                    │
 ├──┼──────────────┼───┼────┼──────────┤
 │ 5. │甲○○所使用之0000000000號行│張筠慈│無      │甲○○販賣第二級毒品│
 │    │動電話於98年12月21日11時27分│      │        │，處有期徒刑柒年貳月│
 │    │許，接獲張筠慈以0000000000號│      │        │，扣案如附表二編號3 │
 │    │行動電話撥來之電話，並約定於│      │        │所示之物沒收；未扣案│
 │    │同日11時30分許，在高雄市三民│      │        │販賣毒品所得新臺幣壹│
 │    │區○○路租屋處，以1,000 元之│      │        │仟元沒收之，如全部或│
 │    │代價，販賣毒品甲基安非他命1 │      │        │一部不能沒收時，以其│
 │    │包給張筠慈，並已收受全部價金│      │        │財產抵償之。        │
 │    │1,000 元。                  │      │        │                    │
 ├──┼──────────────┼───┼────┼──────────┤
 │ 6. │甲○○所使用之0000000000號行│張筠慈│有      │甲○○販賣第二級毒品│
 │    │動電話於99年1 月18日7 時50  │      │        │，處有期徒刑年捌月│
 │    │分許，接獲張筠慈以0000000000│      │        │，扣案如附表二編號1 │
 │    │號行動電話寄發之簡訊，並約定│      │        │、2 所示之第二級毒品│
 │    │於同日13時10分許，在高雄市三│      │        │甲基安非他命均沒收銷│
 │    │民區○○路租屋處門口，以3,  │      │        │毀之，扣案如附表二編│
 │    │000 元之代價，販賣毒品甲基安│      │        │號4 所示之物沒收；未│
 │    │非他命1 包予張筠慈，並已收受│      │        │扣案販賣毒品所得新臺│
 │    │部分價金2,000元。           │      │        │幣貳仟元沒收之，如全│
 │    │                            │      │        │部或一部不能沒收時，│
 │    │                            │      │        │以其財產抵償之。    │
 └──┴──────────────┴───┴────┴──────────┘
附表二
┌──┬───────┬──┬──────────┬────┐
│編號│    名稱      │數量│ 鑑定結果           │扣案地點│
│    │              │    │                    │        │
├──┼───────┼──┼──────────┼────┤
│1   │甲基安非他命  │2包 │毛重各0.6 公克、0.3 │高雄縣鳳│
│    │              │    │公克，檢驗前淨重各0.│山市瑞隆│
│    │              │    │484 公克、0.166 公克│東路205 │
│    │              │    │，檢驗後淨重各0.474 │號9樓   │
│    │              │    │公克、0.157 公克    │        │
├──┼───────┼──┼──────────┼────┤
│2   │甲基安非他命  │4包 │毛重各1.7 公克、2.8 │高雄市三│
│    │              │    │公克、2.55公克、2.7 │民區凱歌│
│    │              │    │公克，檢驗前淨重各1.│路276 號│
│    │              │    │477 公克、2.607 公克│3 樓    │
│    │              │    │、2.3 04公克、2.459 │        │
│    │              │    │公克，檢驗後淨重各1.│        │
│    │              │    │469 公克、2.597 公克│        │
│    │              │    │、2.294 公克、2.451 │        │
│    │              │    │公克。              │        │
├──┼───────┼──┼──────────┼────┤
│3   │NOKIA 牌N98 型│1支 │無。                │高雄縣鳳│
│    │號手機（含門號│    │                    │山市瑞隆│
│    │0000000000之SI│    │                    │東路205 │
│    │M卡）         │    │                    │號9樓   │
├──┼───────┼──┼──────────┼────┤
│4   │TCELL-PHONE 牌│1支 │無。                │高雄縣鳳│
│    │A268型號手機（│    │                    │山市瑞隆│
│    │含門號00000000│    │                    │東路205 │
│    │75之SIM 卡）  │    │                    │號9樓   │
└──┴───────┴──┴──────────┴────┘
附錄本案論罪科刑法條全文：
毒品危害防制條例第4 條：
製造、運輸、販賣第一級毒品者，處死刑或無期徒刑；處無期徒
刑者，得併科新臺幣1 千萬元以下罰金。
製造、運輸、販賣第二級毒品者，處無期徒刑或7 年以上有期徒
刑，得併科新臺幣7 百萬元以下罰金。
製造、運輸、販賣第三級毒品者，處5 年以上有期徒刑，得併科
新臺幣5 百萬元以下罰金。製造、運輸、販賣第四級毒品者，處
3 年以上10年以下有期徒刑，得併科新臺幣3 百萬元以下罰金。
製造、運輸、販賣專供製造或施用毒品之器具者，處1 年以上7
年以下有期徒刑，得併科新臺幣1 百萬元以下罰金。
前五項之未遂犯罰之。

司法院資訊處製作；財團法人民間司法改革基金會備份。
